臺灣臺中地方法院刑事裁定
110年度單禁沒字第572號
聲  請  人  臺灣臺中地方檢察署檢察官
被      告  張弘毅




上列聲請人因被告違反毒品危害防制條例案件（110年度毒偵字
第204號），聲請單獨宣告沒收（110年度聲沒字第428號），本
院裁定如下：
    主  文
扣案之甲基安非他命壹包（驗餘淨重零點肆伍陸柒公克）及甲基
安非他命殘渣袋貳個，均沒收銷燬。扣案之玻璃球吸食器壹個沒
收。
    理  由
一、本件聲請意旨略以：被告張弘毅基於施用第二級毒品甲基安
    非他命之犯意，於㈠民國109年5月4日晚間某時，在臺中市○
    區○○路0段000號5樓之1居處，以將第二級毒品甲基安非他命
    放入玻璃球燒烤後吸食煙霧方式，施用第二級毒品甲基安非
    他命1次。嗣於109年5月5日晚間7時15分許，行經臺中市○區
    ○○街000號對面停車場時，因眼神渙散且精神恍惚為警攔查
    ，員警在該停車場樓梯發現泡麵1碗下藏有第二級毒品甲基
    安非他命1包〈驗餘淨重0.4567公克，臺灣臺中地方檢察署（
    下稱臺中地檢署）109年度安保字第679號〉，被告自知難逃
    追查遂當場承認該毒品係其所有，並經其同意後採集尿液送
    驗，結果安非他命及甲基安非他命呈陽性反應而查獲。於㈡1
    09年3月9日晚間11時許，在臺中市○區○○路0段000號5樓之1
    居處，以將第二級毒品甲基安非他命放入玻璃球燒烤後吸食
    煙霧方式，施用第二級毒品甲基安非他命1次。嗣於109年3
    月11日凌晨1時5分許（聲請書誤載為凌晨1時10分），行經
    臺中市○○區○○路0段000號前時為警盤查，被告當場主動交付
    隨身之第二級毒品甲基安非他命殘渣袋2只及玻璃球吸食器1
    個（臺中地檢署109年度保管字第2033號），並經其同意後
    採集尿液送驗，結果安非他命及甲基安非他命陽性反應而查
    獲。案經臺中市政府警察局第二分局、太平分局報告偵辦。
    被告因另犯施用毒品案件，經本院裁定送觀察勒戒執行後，
    因無繼續施用毒品之傾向，於110年6月24日釋放，並經臺中
    地檢署以110年度毒偵字第3550號（聲請書誤載為110年度毒
    字第3550號）不起訴處分確定，本件被告上開施用毒品犯行
    部分，所涉施用毒品時間均在前開觀察勒戒執行完畢釋放之
    前，另為簽結。上開扣案之第二級毒品甲基安非他命1包及
    第二級毒品甲基安非他命殘渣袋2只，經送鑑驗而驗出均為
    甲基安非他命（殘渣袋部分抽驗1只），此有衛生福利部草
    屯療養院（下稱草屯療養院）鑑驗書2紙在卷可參，因屬違
    禁物，爰依刑法第38條第1項、第40條第2項、毒品危害防制
    條例第18條第1項前段之規定，聲請宣告沒收銷燬之。另查
    扣之玻璃球吸食器1個，則為被告所持有，供犯罪所用之物
    ，業經被告自承在卷。爰依刑法第38條第1項、第2項、第40
    條第2項、第3項規定，聲請宣告沒收並銷燬及宣告沒收等語
    。
二、按查獲之第一級、第二級毒品及專供製造或施用第一級、第
    二級毒品之器具，不問屬於犯罪行為人與否，均沒收銷燬之
    ，毒品危害防制條例第18條第1項前段定有明文。另按違禁
    物，不問屬於犯罪行為人與否，沒收之。供犯罪所用、犯罪
    預備之物或犯罪所生之物，屬於犯罪行為人者，得沒收之。
    但有特別規定者，依其規定；違禁物或專科沒收之物得單獨
    宣告沒收。第38條第2項、第3項之物、第38條之1第1項、第
    2項之犯罪所得，因事實上或法律上原因未能追訴犯罪行為
    人之犯罪或判決有罪者，得單獨宣告沒收，刑法第38條第1
    項、第2項、第40條第2項、第3項亦分別定有明文。
三、經查：
  ㈠被告前因施用毒品案件，經本院以109年度毒聲字第949號裁
    定入勒戒處所觀察、勒戒，因認無繼續施用毒品之傾向，於
    110年6月24日執行完畢予以釋放，經臺中地檢署檢察官以10
    9年度毒偵字第3550號為不起訴處分確定。而被告於109年5
    月4日晚間某時許，在臺中市○區○○路0段000號5樓之1之居所
    內，施用第二級毒品甲基安非他命1次，嗣經警於109年5月5
    日晚間7時15分許，在臺中市○區○○街000號對面停車場，扣
    得其所有之甲基安非他命1包。另被告於109年3月9日晚間11
    時許，在上開居所內，施用第二級毒品甲基安非他命1次，
    嗣經警於109年3月11日凌晨1時5分許，在臺中市○○區○○路0
    段000號前，扣得被告所有之甲基安非他命殘渣袋2個及玻璃
    球吸食器1個。而被告此2次施用毒品之時間，均係在執行上
    開觀察、勒戒前，應為上開觀察、勒戒效力所及，經檢察官
    簽結等情，有本院109年度毒聲字第949號裁定、臺中地檢署
    檢察官109年度毒偵字第3550號不起訴處分書、檢察官110年
    8月10日簽、臺灣高等法院被告前案紀錄表在卷可查。
  ㈡扣案之甲基安非他命1包，經送驗結果，檢出第二級毒品甲基
    安非他命成分，驗餘淨重0.4567公克之情，有臺中市政府警
    察局第二分局扣押筆錄、扣押物品目錄表、109年度安保字
    第679號扣押物品清單、草屯療養院109年5月15日草療鑑字
    第1090500258號鑑驗書在卷可參。
  ㈢扣案之甲基安非他命殘渣袋2個及玻璃球吸食器1個，均係被
    告所有，且玻璃球吸食器1個為供被告施用第二級毒品所用
    之物之情，業據被告於警詢時陳明在卷，復有臺中市政府警
    察局搜索扣押筆錄、扣押物品目錄表、109年度保管字第203
    3號扣押物品清單在卷可稽。且扣案之甲基安非他命殘渣袋2
    個，經送驗結果，抽檢乙只檢出第二級毒品甲基安非他命成
    分，有草屯療養院109年4月1日草療鑑字第1090300541號鑑
    驗書在卷可參，可知，扣案之甲基安非他命殘渣袋2個內有
    無法析離之甲基安非他命。
  ㈣基上，扣案之甲基安非他命1包及甲基安非他命殘渣袋2個，
    均屬違禁物，聲請人聲請單獨宣告沒收並銷燬之，揆諸前揭
    規定，應認正當；扣案之玻璃球吸食器1個，為被告所有，
    且係供被告犯施用第二級毒品罪所用之物，聲請人聲請單獨
    宣告沒收，揆諸前揭規定，應認正當，均應予准許。
四、依刑事訴訟法第220條、第455之36條第2項，毒品危害防制
    條例第18條第1項前段，刑法第38條第1項、第2項、第40條
    第2項、第3項，裁定如主文。
中　　華　　民　　國　　110 　年　　10　　月　　29　　日
                  刑事第五庭    法  官  黃佳琪
以上正本證明與原本無異。
如不服本裁定，應於裁定送達後5日內，向本院提出抗告狀（須
附繕本）。
                                書記官  顏偉林
中　　華　　民　　國　　110 　年　　10　　月　　29　　日